臺灣新北地方法院三重簡易庭小額民事判決
111年度重小字第1020號
原      告  和泰產物保險股份有限公司

法定代理人  莊瑞德  
訴訟代理人  施懷    
            謝子涵  
            黃于珍  
被      告  蕭雅惠(即車號0000-00之車主)

上列當事人間請求侵權行為損害賠償事件，本院於民國111年6月
30日言詞辯論終結，判決如下：
　　主　    文
一、被告應給付原告新臺幣（下同）32,329元，及自民國111年3
    月8日起至清償日止，按年息5％計算之利息。
二、原告其餘之訴駁回。
三、訴訟費用1,000元由被告負擔864元，餘由原告負擔。
四、本判決原告勝訴部分得假執行。
    事實及理由
一、原告主張：
　　緣被告為車號0000-00車（下稱被告車）之車主，於民國109
    年3月39日，在新北市○○區○○街00號處，因倒車不慎，致撞
    及由原告承保、訴外人張家綸駕駛之車號000-0000號車（下
    稱系爭車輛），致系爭車輛受損，，經維修估價，需37,434
    元之維修費用（含零件16,600元、鈑金工資5,460元、塗裝
    工資15,374元），原告並已依約賠付。為此，爰依民法第19
    1條之2、民法第213條及保險法第53條第1項規定，提起本件
    訴訟。並聲明：被告應給付原告37,434元及自起訴狀繕本送
    達之翌起至清償日止，按年息5％計算之利息等語。
二、被告則以：
　　系爭事故當天開車的人不是我，開車的人是我朋友甲○○，他
    搶走我的車鑰匙，而且系爭事故時我因為腿部受損，無法開
    車等語，並聲明：請求駁回原告之訴。
三、原告主張上開事實，業據其提出新北市政府警察局道路交通
    事故當事人登記聯單、現場圖、統一發票、維修估價單、駕
    駛執照、行車執照、系爭車輛照片等件在卷可佐（本院卷第
    15至25頁）。核與本院職權向新北市政府警察局新莊分局調
    取之系爭事故調查卷宗相符，堪認系爭車輛確實於前揭時地
    因被告車倒車不慎而受損一情為真。經查：
  ㈠被告雖辯稱並非其駕駛被告車，係訴外人甲○○搶走車輛鑰匙
    後駕車肇事，惟按事實有常態與變態之分，其主張常態事實
    者無庸負舉證責任，反之，主張變態事實者，則須就其所主
    張之事實負舉證責任（最高法院86年度台上字第891號判決
    意旨參照）。常情而言，車輛之駕駛人為車主或與車主關係
    親近之人，然依被告所述，訴外人甲○○係搶走被告車鑰匙後
    ，駕駛被告車肇事，此顯然與常情相悖，則被告自應就其主
    張之變態事實負舉證責任。且經被告聲請本院傳喚甲○○到庭
    作證，而甲○○未到庭，被告亦表示不用再傳喚甲○○，是足認
    被告並未就其主張之變態事實加以舉證，而難認其辯稱甲○○
    搶走被告車鑰匙後駕車肇事一情為真。
  ㈡又被告另辯稱其因腿部受損受傷開刀無法駕車等云云，雖提
    出臺北榮民總醫院（下稱榮總醫院）診斷證明書、黃紀綸診
    所診斷證明書等件為憑。惟依被告所提出之榮總醫院診斷證
    明書記載，被告係於109年4月14日起至榮總醫院就診，而系
    爭事故係發生於000年0月00日，故尚難憑前揭診斷證明書證
    明被告所述腿部受損無法開車一情為真，而被告既未能證明
    系爭事故肇事駕駛為訴外人甲○○，且被告車之車主確為被告
    ，是原告主張系爭車輛因系爭事故受損應由被告負損害賠償
    責任一節即為可採，又原告既已依保險契約給付系爭車輛之
    修復費用，自得依上開法律規定代位行使對被告之損害賠償
    請求權。
五、按請求賠償物被毀損所減少之價額，雖得以修復費用為估定
    標準，但以必要者為限（例如修理材料以新品換舊品，應予
    折舊）。查本件車禍致系爭車輛受有損害，被告應就系爭車
    輛損害負賠償責任，已如上述。本件原告支出之修復費用37
    ,434元，含工零件16,600元、鈑金工資5,460元、塗裝工資1
    5,374元。依行政院所頒固定資產耐用年數表及固定資產折
    舊率之規定，非運輸業用客車、貨車之耐用年數為5年，依
    定率遞減法每年折舊1000分之369，另依營利事業所得稅查
    核準則第95條第6項規定「 固定資產提列折舊採用定率遞減
    法者，以1 年為計算單位，其使用期間未滿1 年者，按實際
    使用之月數相當於全年之比例計算之，不滿1月者，以1月計
    」，又系爭車輛係108年6月出廠，有行車執照存卷可參（本
    院卷第23頁），迄本件車禍發生時即109年3月29日，已使用
    10月，則零件扣除折舊後之修復費用估定為11,495元（詳如
    附表之計算式），另關於工資部分，因無折舊之問題，是以
    系爭車輛之必要修復費用為32,329元（計算式：11,495元＋
    鈑金工資5,460元＋塗裝工資15,374元＝32,329元）。
六、綜上所述，原告依侵權行為即保險代位之法律關係，請求被
    告給付32,329元，及自起訴狀繕本送達被告翌日即111年3月
    8日（本院卷第55頁）至清償日止，按年息5％計算之利息，
    為有理由，應予准許。逾此部分請求，則屬無據，爰予駁回
    。
七、本件係就民事訴訟法第436條之8適用小額訴訟程序所為被告
    敗訴之判決，依同法第436條之20規定，由本院依職權宣告
    假執行。
八、訴訟費用負擔之依據：民事訴訟法第79條、第436條之19第1
    項規定，確定訴訟費用之負擔如主文第3項所示。
中　　華　　民　　國　　111 　年　　7 　　月　　21　　日
　　　　　　　　　三重簡易庭  法  官  王凱俐
以上為正本係照原本作成。
對於本件判決如有不服，應於收受送達後20日內向本院提出上訴
書狀，上訴於本院合議庭，並按他造當事人之人數附具繕本。當
事人之上訴，非以判決違背法令為理由不得為之，上訴狀應記載
上訴理由，表明下列各款事項：
（一）原判決所違背之法令及其具體內容。
（二）依訴訟資料可認為原判決有違背法令之具體事實。
如未於上訴後20日內補提合法上訴理由書，法院得逕以裁定駁回
上訴。
中　　華　　民　　國　　111 　年　　7 　　月　　21　　日
                          　　書記官  李采錡
　　　　　　　　　　　　　　　
附表
-----
折舊時間           金額
第1年折舊值        16,600×0.369×(10/12)=5,105
第1年折舊後價值    16,600-5,105=11,495